臺灣新北地方法院刑事判決
110年度易字第985號
公  訴  人  臺灣新北地方檢察署檢察官
被      告  孫文俊




                    （現另案於法務部○○○○○○○執行中，暫寄押於法務部○○○○○○○○○○○）
 上列被告因詐欺等案件，經檢察官提起公訴（108年度偵緝字第
 3145號、第3146號、第3147號、109年度偵緝字第2048號），被
 告於準備程序中對被訴事實為有罪陳述，本院合議庭裁定由受
 命法官獨任行簡式審判程序，並判決如下：
　　主　文
孫文俊犯如附表「罪名及宣告刑」欄所示之罪，各處如附表「罪
名及宣告刑」欄所示之刑，並分別諭知如附表「沒收」欄所示之
沒收。應執行有期徒刑壹年捌月，如易科罰金，以新臺幣壹仟元
折算壹日。
    事實及理由
一、本件犯罪事實及證據，除犯罪事實欄一、㈢第2行「分別」，
    應予刪除；犯罪事實欄一、㈤第3行至第4行「手機」補充應
    更正為「IPHONE廠牌6S型號之行動電話」；犯罪事實欄二第
    2行「及阮玉女訴由內政部警政署鐵路警察局臺北分局」應
    予刪除；證據部分另補充「被告孫文俊於本院準備程序及審
    理中之自白」外，其餘均引用如附件起訴書之記載。
二、論罪科刑： 
　㈠核被告如附件起訴書犯罪事實欄一、㈠所為，係犯刑法第339 
    條第1 項之詐欺取財罪；被告就如附件起訴書犯罪事實欄一
    、㈡所為，係犯刑法第339 條第1 項之詐欺取財罪；被告就
    如附件起訴書犯罪事實欄一、㈢所為，係犯刑法第320條第1
    項之竊盜罪；被告就如附件起訴書犯罪事實欄一、㈣所為，
    係犯刑法第320條第1項之竊盜罪、同法第339條之2第1項之
    以不正方法由自動付款設備取財罪；核被告如事實欄一、㈤
    所為，係犯第320條第1項之竊盜罪。
　㈡被告所為如附件犯罪事實欄一、㈠所示詐欺犯行，其基於同一
    詐欺取財之目的，自106年11月20日至同年12月11日止之密
    切接近之時間內，對告訴人劉邦宏實施詐欺行為，侵害同一
    被害人之財產法益，各行為之獨立性極為薄弱，依一般社會
    健全觀念，在時間差距上難以強行分開，應視為數個舉動之
    接續施行，論以接續犯之一罪；被告所為如附件犯罪事實欄
    一、㈣於所示時、地持告訴人劉盛雄之國泰世華帳戶金融卡
    提領款項2次，係基於單一犯意，於同日在密接之地點，侵
    害同一法益，各行為之獨立性極為薄弱，依一般社會健全觀
    念，難以強行分開，在刑法評價上，以視為數個舉動之接續
    施行，合為包括之一行為予以評價，較為合理，應屬接續犯
    ，而為包括之一罪。
　㈢被告所犯上開詐欺罪（2罪）、竊盜罪（3罪）、以不正方法
    由自動付款設備取財罪（1罪），犯意各別，行為互殊，應
    予分論併罰。　
　㈣被告前①因竊盜案件，經臺灣臺北地方法院以97年度易字第71
    6號判決判處有期徒刑6月，經臺灣高等法院以97年度上易字
    第2042號判決駁回上訴確定，②再因竊盜案件，經臺灣臺北
    地方法院以96年度易字第2761號判決判處有期徒刑1年6月（
    共5罪），上訴後經臺灣高等法院以97年度上易字第1017號
    判決撤銷原判決，判處有期徒刑8月（共5罪），應執行有期
    徒刑3年確定，③又因偽證案件，經臺灣臺北地方法院以100
    年度審訴字第121號判決判處有期徒刑4月，上訴後經臺灣高
    等法院以100年度上訴字第3627號判決撤銷原判決，判處有
    期徒刑3月確定，上揭①至③所示罪刑，經臺灣高等法院以101
    年度聲字第1945號裁定定應執行有期徒刑3年4月確定，並於
    民國102年11月17日縮刑期滿執行完畢；被告前④因竊盜案件
    ，經臺灣高雄地方法院以103年度易字第120號判決處有期徒
    刑1年2月（共3罪），應執行有期徒刑3年2月，上訴後經臺
    灣高等法院高雄分院以103年度上易字第371號判決駁回上訴
    確定；⑤因詐欺案件，經臺灣高雄地方法院以104年度易字第
    404號判決處有期徒刑10月，上訴後經臺灣高等法院高雄分
    院以105年度上易字第461號判決駁回上訴確定；⑥因竊盜案
    件，經臺灣桃園地方法院以107年度桃簡字第1445號判決處
    有期徒刑3月確定，前開④、⑤案，嗣經臺灣高等法院高雄分
    院以105年度聲字第1394號裁定其定應執行有期徒刑3年10月
    確定，並於105年11月11日縮短刑期假釋出監，嗣假釋經撤
    銷，所餘殘刑有期徒刑11月18日，經與⑥案接續執行，於108
    年4月5日執行完畢出監等情，有臺灣高等法院被告前案紀錄
    表在卷可稽，其受徒刑之執行完畢後，於5年以內故意再犯
    本案有期徒刑以上之罪，均為累犯。本院考量本案與構成累
    犯之前案為犯罪類型、法益種類相同之竊盜罪，足見其有一
    再觸犯同類犯罪之特別惡性，被告對刑罰反應力薄弱，參酌
    司法院大法官釋字第775號解釋意旨，認本件依累犯規定加
    重其刑，並無罪刑不相當或違反比例原則之情事，爰依刑法
    第47條第1項規定加重其刑。　　　　
　㈤爰審酌被告前已有多次竊盜、詐欺前科紀錄，為圖一己私利
    ，竟不思以正當方式獲取所需，復以訛詐方式使告訴人劉邦
    宏、劉昶宏交付財物、又竊取他人財物及持竊得之金融卡盜
    刷，顯然欠缺尊重他人財產權之法治觀念，所為應予非難，
    兼衡被告犯罪之動機、目的、手段、所竊取及詐得財物之價
    值數額，及高職畢業之智識程度，有被告個人戶籍資料（完
    整姓名）查詢結果1份在卷可參、被告於本院審理中自陳之
    生活狀況及有與告訴人和解之意願，然惜未能於告訴人劉邦
    宏、劉昶宏、劉盛雄、吳晴斐達成和解等一切情狀，分別量
    處如附表「罪名及宣告刑」欄所示之刑，並諭知易科罰金之
    折算標準，另定其應執行如主文所示之刑及並諭知易科罰金
    之折算標準。
三、沒收：　　
　㈠被告如附件犯罪事實欄一、㈠犯行所詐得之新臺幣（下同）48
    萬8,000元；被告如附件犯罪事實欄一、㈡犯行所詐得13萬元
    ；被告如附件犯罪事實欄一、㈢犯行所竊得之FOSSIL牌手錶1
    只；被告如附件犯罪事實欄事實欄一、㈣犯行所盜領之4萬元
    ；被告如附件犯罪事實欄一、㈤竊得之IPHONE廠牌6S型號之
    行動電話1支，分屬被告犯上開各該犯行之犯罪所得，均未
    據扣案，且未實際合法發還或賠償各被害人，宣告沒收亦無
    過苛、欠缺刑法上之重要性、犯罪所得價值低微，或為維持
    受宣告人生活條件之必要等情形，自應依刑法第38條之1第1
    項前段規定宣告沒收，並依同條第3項規定諭知於全部或一
    部不能沒收或不宜執行沒收時，追徵其價額。
　㈡被告於如附件犯罪事實欄一、㈢犯行所竊得告訴人劉邦宏之普
    通重型機車駕照1張，被告於如附件犯罪事實欄一、㈣竊得之
    告訴人劉盛雄之國泰世華帳戶金融卡1張，固屬被告本案之
    犯罪所得，惟均未扣案，且此等物品純屬個人信用、資格之
    用，倘各被害人申請註銷、掛失止付並補發新證件、卡片，
    原證件、卡片即失去功用，已不具刑法重要性，為免執行之
    困難，爰依刑法第38條之2第2項規定不予宣告沒收。
據上論斷，應依刑事訴訟法第273條之1第1項、第299條第1項前
段、第310條之2、第454條第2項，刑法第320條第1項、第339條
第1項、第339條之2第1項、第47條第1項、第8項、第41條第1項
前段、第51條第5款、第38條之1第1項前段、第3項，刑法施行法
第1條之1，判決如主文。
本案經檢察官陳詩詩偵查起訴，經檢察官許慈儀到庭執行職務。
中　　華　　民　　國　　111 　年　　4 　　月　　18　　日
                  刑事第二庭    法　官  劉芳菁
上列正本證明與原本無異。
如不服本判決，應於判決送達後20日內敘明上訴理由，向本院提
出上訴狀 (應附繕本) ，上訴於臺灣高等法院。其未敘述上訴理
由者，應於上訴期間屆滿後20日內向本院補提理由書「切勿逕送
上級法院」。
                                書記官 汪承翰
中　　華　　民　　國　　111 　年　　4 　　月　　21　　日
　　　　　　　　　　　　　　　　　　
附錄論罪科刑法條全文：
中華民國刑法第320 條
意圖為自己或第三人不法之所有，而竊取他人之動產者，為竊盜
罪，處五年以下有期徒刑、拘役或五百元以下罰金。
意圖為自己或第三人不法之利益，而竊佔他人之不動產者，依前
項之規定處斷。
前二項之未遂犯罰之。 
中華民國刑法第339條
意圖為自己或第三人不法之所有，以詐術使人將本人或第三人之
物交付者，處5年以下有期徒刑、拘役或科或併科50萬元以下罰
金。
以前項方法得財產上不法之利益或使第三人得之者，亦同。
前二項之未遂犯罰之。
中華民國刑法第339條之2
意圖為自己或第三人不法之所有，以不正方法由自動付款設備取
得他人之物者，處3年以下有期徒刑、拘役或30萬元以下罰金。
以前項方法得財產上不法之利益或使第三人得之者，亦同。
前二項之未遂犯罰之。　　　　　　　　　
附表：
編號 附件起訴書之犯罪事實 罪名及宣告刑 沒收  1 犯罪事實欄一、㈠部分  孫文俊犯詐欺取財罪，累犯，處有期徒刑陸月，如易科罰金，以新臺幣壹仟元折算壹日。 未扣案之犯罪所得新臺幣肆拾捌萬捌仟元沒收，於全部或一部不能沒收或不宜執行沒收時，追徵其價額。  2 犯罪事實欄一、㈡部分  孫文俊犯詐欺取財罪，累犯，處有期徒刑肆月，如易科罰金，以新臺幣壹仟元折算壹日。 未扣案之犯罪所得新臺幣拾參萬 元沒收，於全部或一部不能沒收或不宜執行沒收時，追徵其價額。  3 犯罪事實欄一、㈢部分  孫文俊犯竊盜罪，累犯，處有期徒刑參月，如易科罰金，以新臺幣壹仟元折算壹日。  未扣案之犯罪所得FOSSIL牌手錶壹只沒收，於全部或一部不能沒收或不宜執行沒收時，追徵其價額。  4 犯罪事實欄一、㈣部分  孫文俊犯竊盜罪，累犯，處有期徒刑參月，如易科罰金，以新臺幣壹仟元折算壹日。    孫文俊犯以不正方法由自動付款設備取財罪，累犯，處有期徒刑參月，如易科罰金，以新臺幣壹仟元折算壹日。 未扣案之犯罪所得新臺幣肆萬元沒收，於全部或一部不能沒收或不宜執行沒收時，追徵其價額。 5 犯罪事實欄一、㈤部分 孫文俊犯竊盜罪，累犯，處有期徒刑參月，如易科罰金，以新臺幣壹仟元折算壹日。 未扣案之犯罪所得IPHONE廠牌6S型號之行動電話壹支沒收，於全部或一部不能沒收或不宜執行沒收時，追徵其價額。